臺灣高等法院臺南分院刑事判決
111年度上訴字第777號
上  訴  人  
即  被  告  劉耿斌

選任辯護人  陳國瑞律師（法律扶助）
上列上訴人因毒品危害防制條例等案件，不服臺灣雲林地方法院
110年度訴字第514號中華民國111年5月4日第一審判決（起訴案
號：臺灣雲林地方檢察署110年度偵字第5759號、110年度偵字第
6423號、110年度偵字第6886號），提起上訴，本院判決如下：
    主  文
①原判決關於劉耿斌部分，除沒收宣告外，其餘均撤銷。
②劉耿斌犯如附表一所示之六罪，各處如附表一「本院判決結果
  」欄所示之刑。
③劉耿斌所犯販賣第二級毒品罪部分，共四罪，應執行有期徒刑
  陸年陸月。
④劉耿斌所犯明知為禁藥而轉讓罪部分，共二罪，應執行有期徒
  刑陸月。
⑤其他上訴駁回（沒收部分）。
    事  實
一、劉耿斌明知甲基安非他命係毒品危害防制條例第2條第2項第
    2款所列管之第二級毒品，甲基安非他命並經公告屬藥事法
    第22條第1項第1款所稱之禁藥，未經許可，不得販賣、轉讓
    ，竟基於「販賣第二級毒品甲基安非他命以營利」及「轉讓
    禁藥甲基安非他命」之各別犯意，由劉耿斌持用其妹甲○○所
    使用之HTC廠牌行動電話（搭配門號0000000000號SIM卡，下
    稱本案行動電話）作為販賣甲基安非他命、轉讓甲基安非他
    命之聯絡工具，劉耿斌於附表一所示之時、地，以附表一所
    示之方式，而為附表一編號１至３、５所示販賣甲基安非他命
    予程晋德、齊秀月、葉衣惠之犯行；為附表一編號４、６所示
    轉讓禁藥即甲基安非他命予陳雅玲、呂鏘財、王淑惠之犯行
    。嗣經警依原審法院核發之110年聲監字第199號、110年聲
    監續字第537號、第626號通訊監察書對劉耿斌持用之門號00
    00000000號實施通訊監察。於民國110年8月10日下午3時15
    分許，在劉耿斌位於雲林縣○○市鎮○路000巷0號住處，為警
    持原審核發之搜索票執行搜索，當場扣得如附表三編號１至６
    所示之物；於同日下午6時50分許，在上址住處，為警持原
    審核發之搜索票，當場扣得如附表三編號７所示之物，始查
    悉上情。
二、案經臺灣雲林地方檢察署（下稱雲林地檢署）檢察官指揮雲
    林縣警察局偵查後起訴。
    理  由
壹、程序方面：
一、本案下列認定被告有罪的積極證據中，部分雖屬被告以外之
    人於審判外之陳述，然檢察官、被告、辯護人表示同意列為
    證據（原審卷一第249頁，原審卷二第63頁、第266頁，原審
    卷三第283頁，原審卷四第108頁、第133頁。本院卷第178頁
    ），本院審酌該等證據之取得過程並無瑕疵，且均屬合法，
    與本案待證事實間復具有相當之關聯性，以之為本案證據尚
    無不當，依刑事訴訟法第159條之5第1項規定乃有證據能力
    。
二、本判決下列所引用之非供述證據，均與本案事實具有自然關
    聯性，且查無事證足認有違背法定程序或經偽造、變造所取
    得等證據排除之情事，復均經依刑事訴訟法第164條、第165
    條踐行調查程序，檢察官、被告、辯護人對此部分之證據能
    力亦均不爭執，堪認均有證據能力
三、被告就購毒者（受讓毒品者）程晋德、齊秀月、陳雅玲、葉
    衣惠、王淑惠、呂鏘財於警詢中之證述，則主張為傳聞證據
    ，並無證據能力（見原審卷一第249頁、原審卷二第63頁、
    本院卷第178頁），復無符合得作為證據之例外規定，依據
    刑事訴訟法第159條第1項規定，該證人等於警詢中之證述即
    無證據能力。
貳、實體方面：
一、被告附表一編號１販賣第二級毒品甲基安非他命給程晋德犯
    行部分：
　㈠被告在原審、本院固坦承有於附表一編號１所示時、地交付甲
    基安非他命1包予程晋德，惟矢口否認有何販賣第二級毒品
    犯行，辯稱：伊沒有於附表一編號１所示之時、地販賣甲基
    安非他命予程晋德，當天程晋德來伊家裡說要跟伊拿甲基安
    非他命，伊就先無償請程晋德吃甲基安非他命，程晋德雖然
    說隔天要給伊新臺幣（下同）400元，但伊妹妹隔天去程晋
    德家裡只有拿消炎藥而已，程晋德也沒有給伊妹妹400元（
    原審卷一第249頁）；伊和程晋德交情很好，伊那天是請程
    晋德吃甲基安非他命，程晋德有時候不好意思說要貼錢給伊
    ，但都是程晋德自己說的，伊也沒有拿到錢（原審卷四第13
    7頁）；那天程晋德來的時候，伊有拿些甲基安非他命給程
    晋德，程晋德說想要買400元，被伊拒絕，因為伊沒有在賣
    （本院卷第176頁、第203頁、第228頁）。
　　辯護人辯稱：被告固曾自白於附表一編號１所示之時、地販
    賣甲基安非他命予程晋德，惟被告自白應不得作為有罪判決
    之唯一證據，被告於審理中已否認販賣第二級毒品甲基安非
    他命，程晋德之證述亦前後不一，就附表一編號１部分僅被
    告曾經自白，並無補強證據，被告應僅成立轉讓禁藥罪云云
    。
　㈡經查：被告於附表一編號１販賣甲基安非他命給程晋德的犯行
    ，即被告有於如附表一編號１所示之交易時間前（即附表二
    編號１①），以本案行動電話與程晋德持用之門號0000000000
    號行動電話相互聯繫，並於聯繫後在被告上址住處碰面，由
    被告交付甲基安非他命1包予程晋德，並於110年7月25日下
    午5時34分（即附表二編號１②③）後之某時許，由不知情之甲
    ○○前往程晋德位於雲林縣○○市○○路00巷0號住處收取價金400
    元，再由甲○○轉交予被告之事實，迭據被告於110年8月11日
    警詢、110年8月11日偵查、110年8月12日原審羈押審查程序
    、110年10月7日移審訊問程序中坦承不諱（見偵5759卷一第
    27頁至第28頁、第258頁；原審聲羈101卷第22頁；原審卷一
    第130頁）。
　㈢程晋德於偵查中也具結證稱：附表二編號１①所示之通訊監察
    譯文，係由伊打電話給被告之妹妹甲○○，由甲○○接聽電話，
    通話完不久，伊就前往被告住處，伊係向被告購買甲基安非
    他命1包，價金400元，但當時伊沒錢，以賒帳方式完成交易
    ，故伊才會於翌日打電話聯絡甲○○，表示要清償400元（附
    表二編號１②），之後是由甲○○過來伊住處拿取400元等語（
    見偵5759卷一第288頁至第289頁）。於原審審理中具結證稱
    ：附表二編號１①所示之通訊監察譯文，於110年7月24日係伊
    要向被告買甲基安非他命，價金400元，但伊當時沒有錢，
    以賒帳方式完成交易，於翌日（附表二編號１②）再打給被告
    之妹妹，表示要還錢，甲○○表示要伊幫甲○○購買消炎藥，伊
    就連同消炎藥和400元均交付予甲○○等語（見原審卷二第274
    頁至第279頁。本院註：程晋德於原審迴護被告之詞則不可
    採，詳下述）。
　㈣證人即被告妹妹甲○○於偵查中也具結證稱：附表二編號１②所
    示之通訊監察譯文係伊與程晋德對話，因為程晋德積欠被告
    債務，伊就去向程晋德收錢，返家後就將錢交給被告等語（
    見偵5759卷二第109頁）。
　㈤此外，並有被告、甲○○與程晋德之間如附表二編號１所示之通
    訊監察譯文（見偵5759卷一第27頁至第28頁）、原審110年
    度聲監續字第626號通訊監察書暨電話附表（見偵6886卷二
    第135頁至第136頁）、原審110年度聲搜字第357號搜索票（
    見偵5759卷一第39頁）、雲林縣警察局搜索扣押筆錄暨扣押
    物品目錄表（見偵5759卷一第41頁至第45頁）、本案行動電
    話之門號可攜式服務查詢結果、中華電信通聯紀錄資料查詢
    在卷可參（見原審卷三第353頁、第355頁至第366頁），復
    有扣案如附表三編號７被告使用其妹甲○○的行動電話可佐。
　㈥購買毒品者稱其係向某人購買毒品之供述，固須補強證據以
    擔保其供述之真實性；然此所謂補強證據，並非以證明犯罪
    構成要件之全部事實為必要，倘得以佐證購買毒品者之證言
    非屬虛構，能與保障所陳述事實之真實性，即已充足，且得
    據以佐證者，雖非直接可以推斷該被告之犯罪，但以此項證
    據與購買毒品者之陳述為綜合判斷，若足以認定犯罪事實者
    ，仍不得謂非補強證據。又一般合法物品之交易，買賣雙方
    於電話聯繫之間，固會就標的物、價金、交付方式等事項為
    約定；然有關毒品之交易，誠難期待買賣雙方以同樣標準為
    聯繫，尤其，在現行通訊監察制度之下，若於通話間言明具
    體之標的物或以暗語代之，無異自曝於被查獲之風險中。再
    者，關於毒品之買賣，其以電話聯繫交易者，買賣雙方多係
    相識之人，其等或僅粗略表明見面時、地，甚或僅以電話鈴
    聲加上來電顯示作為提醒即足。是並非不得依通聯之情形及
    通話內容之真意，作為判斷可否採為買賣雙方所供述交易情
    節之佐證（最高法院108年度台上字第435號判決意旨參照）
    ；另按毒品買賣乃政府嚴禁重罰之違法行為，從事毒品買賣
    之人為避免遭查緝風險，均會於通訊中以雙方所瞭解之隱晦
    暗語或代號表達，甚至連暗語、代號都避免談論，僅憑雙方
    默契約定見面時間、地點，其餘則以見面後再談論之方式為
    之，以免暴露犯罪跡證（最高法院110年度台上字第5060號
    刑事判決參照）。
　㈦被告為附表一編號１所示販賣甲基安非他命予程晋德之犯行，
    聯絡過程中如附表二編號１①通訊監察譯文內容，固未直接提
    及欲交易毒品名稱及金額、數量等與毒品交易有關之明確內
    容，惟依據被告上開自白、程晋德上開證詞，均坦承程晋德
    該次前往找被告的目的，是為了要向被告購買甲基安非他命
    ，且觀諸前開通訊監察譯文，被告與程晋德通話之時間及內
    容多屬簡短，主要在確認對方之所在位置及相約見面地點，
    而避免提及見面之目的，此與常人使用電話之習慣迥異，屬
    實務上常見之毒品交易對話，意在躲避檢警單位之通訊監察
    ，且對話內容不時出現「阿好我過去」(附表二編號１①）、
    「你過來ㄌ一ㄤ一下...ㄌ一ㄤ我就知道，我有聽到我就開門看
    了」等簡短、彼此心知肚明的暗語，確屬實務上常見之毒品
    交易對話，則依該等通訊監察譯文之情節整體觀之，顯示通
    話雙方就交易標的等內容存有一定默契，而知悉對方所言意
    思，故而相約見面以便進行毒品交易等事宜。因此上開通訊
    監察譯文與被告被訴如附表一編號１所示之犯罪事實具有相
    當程度之關聯性，自得佐證被告有如附表一編號１所示販賣
    甲基安非他命予程晋德之犯行。
  ㈧再者，程晋德於偵查中證稱：伊於附表一編號１所示之時、地
    向被告購買甲基安非他命後，當天拿到毒品後就有施用，吃
    了有覺得興奮，而且比較不會煩惱等語（見偵5759卷一第28
    8頁），且程晋德於99年曾因施用第二級毒品受觀察、勒戒
    ，於106年間曾因施用第二級毒品甲基安非他命經檢察官緩
    起訴處分之前案紀錄，有程晋德之前案紀錄表、緩起訴處分
    書可參（見原審卷一第203頁至第208頁、本院卷第325頁）
    ，堪認程晋德確有向被告購買甲基安非他命供己施用之需求
    。
  ㈨另程晋德雖於原審證稱：伊忘記交付予甲○○之400元是否為購
    毒之價金，附表一編號１所示之該次交易，被告表示錢之後
    再說，有給錢或沒給錢都沒關係，被告應該沒有要向伊收錢
    ，是伊覺得對被告不好意思，才會交付400元予甲○○，被告
    沒有表示要販賣甲基安非他命予伊等語（見原審卷二第274
    頁至第285頁），然依前揭第㈡至㈦段之說明，已堪認程晋德
    前揭偵訊及審理中對被告不利之指證，應屬真實，且被告辯
    稱其與程晋德交情不錯，程晋德也證稱：其認識被告很久了
    ，雙方沒有恩怨（見偵5759號卷一第288頁），衡情程晋德
    於原審所證對被告有利的事項，如果屬實，應該早於警詢、
    偵查中即會證述明確，然程晋德於警詢、偵查中均未敘及被
    告係無償提供甲基安非他命供其施用（偵5759號卷一第165
    頁以下、第287頁以下，此部分程晋德的警詢筆錄僅是作為
    彈劾筆錄，用以檢驗程晋德於原審上開有利被告的證述是否
    屬實而已，並無證據能力的問題），顯見程晋德於原審此部
    分有利於被告之證述內容，應是礙於被告在場的人情壓力、
    避重就輕之詞，而與事實不符，要難採信。
　㈩至於甲○○於原審中雖然證稱：程晋德並未交付400元，附表二
    編號１②③所示之通訊監察譯文，伊只是去向程晋德拿消炎藥
    ，並未拿到400元等語（見原審卷三第312頁至第313頁、第3
    15頁至第317頁、第321頁），然甲○○既然是被告的妹妹，此
    等對被告有利的證詞如果真實，衡情於警詢、偵查中應早早
    就會如此證述，然甲○○前於警詢、偵查中早已坦承：附表二
    編號１③我是去找程晋德拿錢，但拿多少錢我忘記了，因為我
    直接拿回家給我哥哥劉耿斌，那是程晋德欠我哥哥的錢（偵
    5759號卷一第81頁、卷二第107頁），且甲○○於警詢、偵查
    中的證詞，也與被告在警詢中坦承：於附表一編號１所示之
    時、地，程晋德向伊借400元之甲基安非他命1包，翌日由伊
    叫甲○○前往程晋德住處拿400元及消炎藥等語（見偵5759卷
    一第27頁至第28頁）；與被告在偵查中坦承：程晋德於附表
    二編號１①所示之通話後，前來伊住處，向伊購買甲基安非他
    命1包，價金300至400元，是把價金交給甲○○等語（見偵575
    9卷一第258頁）；與被告在原審羈押審查訊問程序中坦承：
    伊有附表一編號１所示販賣甲基安非他命予程晋德之犯行等
    語相符（見聲羈101卷第22頁），可見甲○○在警詢、偵查中
    的證詞應較為可信。甲○○上開於原審中的證詞，應是身為被
    告之妹妹，因為至親關係，所為迴護被告之不實陳述，尚難
    採信。
　另甲○○雖又於原審中證稱：伊製作警詢筆錄時有向員警表示
    附表一編號１部分，係伊去向程晋德拿消炎藥，但員警表示
    程晋德沒有說到消炎藥，警詢筆錄沒有按照伊之意思製作，
    員警硬要伊要說是去向程晋德拿錢，並返家轉交被告等語（
    見原審卷三第313頁至第315頁）；伊於偵查中之證述是按照
    警詢中之證述而為陳述，因為當時是被警察押過來的（原審
    卷三第315頁）。然查：甲○○製作完警詢筆錄，當日於偵查
    中接受檢察官訊問時，承辦的警員早已因將犯罪嫌疑人移交
    給檢察官而未在場，且甲○○開宗明義即向檢察官稱：我不用
    請辯護人，員警並未以不正方法訊問我等語（見偵5759卷二
    第105頁），且甲○○於原審作證時為上開抗辯，經檢察官追
    問後，乃坦承：檢察官沒有逼伊要怎麼說，當時很突然，伊
    也不知道要怎麼講等語（見原審卷三第315頁），顯見甲○○
    於偵查中之證述，仍是依照自己的自由意志而為陳述，且是
    在其尚未權衡被告的利弊得失後，所為符合事實之證述，而
    為可信，本院自得援引作為被告有罪的補強證據，併此敘明
    。
　綜上，被告附表一編號１犯行事證明確，堪予認定。
二、被告附表一編號２販賣第二級毒品甲基安非他命給程晋德犯
    行部分：
  ㈠被告於原審及本院固坦承有於附表一編號２所示時、地交付甲
    基安非他命1包予程晋德，惟矢口否認有何販賣第二級毒品
    犯行，辯稱：伊沒有於附表一編號２所示之時、地販賣甲基
    安非他命予程晋德，伊僅係無償轉讓甲基安非他命云云（原
    審卷一第411頁、原審卷四第137頁、本院卷第176頁、第203
    頁、第228頁）。
　　辯護人辯護稱：被告固曾自白於附表一編號２所示之時、地
    販賣甲基安非他命予程晋德，惟被告自白不得作為有罪判決
    之唯一證據，且被告已否認販賣第二級毒品甲基安非他命，
    而程晋德之證述前後不一，且程晋德亦證稱價金400元係其
    主動表示要交付給被告，被告並未向程晋德索討價金400元
    ，被告並無販賣毒品之犯意，應僅成立轉讓禁藥罪云云。
　㈡經查：被告於附表一編號２中販賣第二級毒品甲基安非他命給
    程晋德的犯行，迭據被告於110年8月11日警詢、110年8月11
    日偵查、110年8月12日原審羈押審查程序、110年10月7日移
    審訊問程序、110年11月3日原審準備程序中坦承不諱（見偵
    5759卷一第28頁至第29頁、第258頁；原審聲羈101卷第22頁
    ；原審卷一第130頁、第250頁）。
　㈢證人程晋德也於偵查中具結證稱：附表二編號２所示之通訊監
    察譯文，係由伊打電話給被告之妹妹甲○○，由甲○○先接聽電
    話，通話完不久，伊就前往被告住處，伊係向被告購買甲基
    安非他命1包，價金400元，但當時伊沒錢，以賒帳方式完成
    交易等語（見偵5759卷一第289頁）。於原審具結證稱：附
    表二編號２所示之通訊監察譯文，於110年8月3日係伊要向被
    告拿甲基安非他命，價金400元，但伊當時沒有錢，以賒帳
    方式完成交易，被告有說先拿甲基安非他命回去，有錢之後
    再給等語（見原審卷二第276頁至第277頁，本院註：程晋德
    於原審迴護被告之詞則不可採，詳下述）。
　㈣此外，並有如附表二編號２所示之通訊監察譯文（見偵5759卷
    一第28頁）、原審110年度聲監續字第626號通訊監察書暨電
    話附表（見偵6886卷二第135頁至第136頁）、原審法院110
    年度聲搜字第357號搜索票（見偵5759卷一第39頁）、雲林
    縣警察局搜索扣押筆錄暨扣押物品目錄表（見偵5759卷一第
    41頁至第45頁）、本案行動電話之門號可攜式服務查詢結果
    、中華電信通聯紀錄資料查詢在卷可參（見原審卷三第353
    頁、第355頁至第366頁），復有扣案如附表三編號７所示之
    被告所使用其妹甲○○的手機可佐。
　㈤被告為附表一編號２販賣甲基安非他命予程晋德犯行過程中，
    與程晋德如附表二編號２之通訊監察譯文內容，固未直接提
    及欲交易毒品名稱及金額、數量等與毒品交易有關之明確內
    容，惟依據被告上開自白、程晋德上開證詞，均坦承程晋德
    該次前往找被告的目的，是為了要向被告購買甲基安非他命
    ，且觀諸前開通訊監察譯文，被告與程晋德通話之時間及內
    容甚為簡短，主要在確認對方之所在位置及相約見面地點，
    而避免提及見面之目的，此與常人使用電話之習慣迥異，屬
    實務上常見之毒品交易對話，意在躲避檢警單位之通訊監察
    ，且被告與程晋德一開始對話，程晋德即直接講「我過去找
    你好嗎？」，被告沒有詢問來意，即直接回答「好啦」等簡
    短、心照不宣之暗語，確屬實務上常見之毒品交易對話，則
    依該等通訊監察譯文之情節整體觀之，顯示通話雙方就交易
    標的等內容存有一定默契，而知悉對方所言意思，故而相約
    見面以便進行毒品交易等事宜。因此，上開通訊監察譯文與
    被告被訴如附表一編號２所示之犯罪事實具有相當程度之關
    聯性，自得佐證被告有如附表一編號２所示販賣甲基安非他
    命予程晋德之犯行。
  ㈥再者，程晋德於偵查中證稱：伊於附表一編號２所示之時、地
    向被告購買甲基安非他命後，返回住處旋即施用該包甲基安
    非他命，吃下去也是感到興奮等語（見偵5759卷一第289頁
    ），且程晋德於99年曾因施用第二級毒品受觀察、勒戒，於
    106年間曾因施用第二級毒品甲基安非他命經檢察官緩起訴
    處分之前案紀錄，有程晋德之前案紀錄表、緩起訴處分書可
    參（見原審卷一第203頁至第208頁、本院卷第325頁），堪
    認程晋德確有向被告購買甲基安非他命供己施用之需求。
　㈦程晋德於原審中雖然翻異前詞，否認向被告購買毒品，證稱
    被告雖然有拿甲基安非他命給伊，但400元是伊自己說的價
    格，被告只是說錢的問題沒有關係，有拿沒拿沒有關係，被
    告沒有說過要賣毒品云云（原審卷二第277頁、第281頁）。
    然查：依前揭第㈡至㈥段之說明，已堪認程晋德前揭偵訊及審
    理中對被告不利之指證，乃屬真實，且被告陳稱其與程晋德
    交情不錯，程晋德於偵查中也證稱：（為何被告願意讓你欠
    甲基安非他命的錢？）因為我和他不錯...（見偵5759號卷
    一第289頁），衡情程晋德於原審所證對被告有利的事項，
    如果屬實，應該早於警詢、偵查中即會證述明確，然程晋德
    於警詢、偵查中均未敘及被告係無償提供甲基安非他命供其
    施用，反而就其如何向被告購買甲基安非他命施用、被告如
    何讓其賒帳等情證述綦詳（偵5759號卷一第165頁以下、第2
    87頁以下），則程晋德於原審此部分有利於被告之證述內容
    ，衡情是礙於被告在場的人情壓力、避重就輕之詞，不足採
    信。
　㈧綜上，被告附表一編號２犯行事證明確，亦堪認定。
三、被告附表一編號３販賣第二級毒品甲基安非他命給齊秀月犯
    行：
　㈠被告於原審及本院固坦承有於附表一編號３所示時、地交付甲
    基安非他命1包予齊秀月，惟矢口否認有何販賣第二級毒品
    犯行，辯稱：伊沒有於附表一編號３所示之時、地販賣甲基
    安非他命與齊秀月，伊僅係無償轉讓甲基安非他命云云（原
    審卷一第250頁、第411頁、原審卷四第139頁、本院卷第176
    頁、第203頁、第229頁）。
　　辯護人辯護稱：被告固曾自白於附表一編號３所示之時、地
    販賣甲基安非他命予齊秀月，惟被告自白不得作為有罪判決
    之唯一證據，且被告已否認販賣第二級毒品甲基安非他命，
    而齊秀月就本次交易為賒帳或業已支付價金前後證述不一，
    就附表一編號３部分僅被告曾經自白，並無補強證據，被告
    應僅成立轉讓禁藥罪云云。
　㈡經查：被告於附表一編號３中販賣第二級毒品齊秀月犯行，業
    據被告於110年8月11日警詢、110年8月12日原審羈押審查程
    序中、110年10月7日移審訊問中坦承不諱（見偵5759卷一第
    30頁至第31頁、聲羈101卷第23頁、原審卷一第130頁）。
　㈢齊秀月也於偵查中具結證稱：附表二編號３①所示之通訊監察
    譯文是伊與被告之對話，伊是要向被告購買甲基安非他命，
    通話後不久，伊就騎車前往被告上址住處，伊表示要以賒帳
    方式完成毒品交易，被告也同意賒帳500元，並交付甲基安
    非他命1包予伊等語（見偵5759卷一第314頁）。於原審具結
    證稱：伊偵查中所述實在，伊忘記向被告購買甲基安非他命
    之確定時間，附表二編號３所示之通訊監察譯文係伊與被告
    之對話，伊向被告購買甲基安非他命，賒帳500元等語（見
    原審卷三第289頁至第292頁）。伊在警詢證稱向被告購買甲
    基安非他命，迄今賒欠500元屬實；伊在偵查中向檢察官回
    答關於本次對話譯文的事情，內容有按照伊的印象講，內容
    實在（原審卷三第289頁至第290頁、第292頁至第293頁）。
　㈣此外，並有被告與齊秀月如附表二編號３所示之通訊監察譯文
    （見偵5759卷一第30頁至第31頁）、原審110年聲監字第199
    號通訊監察書暨電話附表（見偵6886卷二第127頁至第128頁
    ）、原審110年度聲搜字第357號搜索票（見偵5759卷一第39
    頁）、雲林縣警察局搜索扣押筆錄暨扣押物品目錄表（見偵
    5759卷一第41頁至第45頁）、本案行動電話之門號可攜式服
    務查詢結果、中華電信通聯紀錄資料查詢在卷可參（見原審
    卷三第353頁、第355頁至第366頁），復有扣案如附表三編
    號７所示被告持用其妹甲○○的行動電話可佐。
　㈤被告為附表一編號３所示販賣甲基安非他命予齊秀月之犯行（
    如附表二編號３所示通訊監察譯文內容所載），固未直接提
    及欲交易毒品名稱及金額、數量等與毒品交易有關之明確內
    容，惟觀諸前開通訊監察譯文，被告與齊秀月通話之內容隱
    晦，避免直接提及見面之目的，此與常人使用電話之習慣迥
    異，屬實務上常見之毒品交易對話，意在躲避檢警單位之通
    訊監察，例如對話內容出現：「（齊）：啊你身上有方便嗎
    ？（被告）：我現在不方便喔，要晚一點看看喔。（齊）：
    晚一點喔，晚一點就不用…我跟人家拿就有了阿...（被告）
    ...你過來看看啦，我也不會說...（齊）不然我過去再看啦
    ，好嗎？」(附表二編號３①），確屬實務上常見之毒品交易
    對話，則依該等通訊監察譯文之情節整體觀之，顯示通話雙
    方就交易標的等內容存有一定默契，而知悉對方所言意思，
    故而相約見面以便進行毒品交易等事宜。因此，上開通訊監
    察譯文與被告被訴如附表一編號３所示之犯罪事實具有相當
    程度之關聯性，自得佐證被告有如附表一編號３所示販賣甲
    基安非他命予齊秀月之犯行。
　㈥再者，齊秀月於偵查中具結證稱：伊於附表一編號３所示之時
    、地向被告購買甲基安非他命後，返回住處旋即施用該包甲
    基安非他命，施用甲基安非他命係為止痛，施用完就是施用
    甲基安非他命的感覺，興奮起來比較不會痛等語（見偵5759
    卷一第315頁），且齊秀月曾於104年因施用第二級毒品受觀
    察、勒戒，於105年因施用第二級毒品經緩起訴處分，於106
    年至109年間因施用第二級毒品甲基安非他命遭法院判處罪
    刑之前案紀錄，有齊秀月之前案紀錄表、109年經法院判刑
    的判決可參（見原審卷一第191頁至第199頁、本院卷第327
    頁），堪認齊秀月確有向被告購買第二級毒品甲基安非他命
    供己施用之需求。
　㈦齊秀月於原審嗣經辯護人詰問時，雖翻異前詞，否認係向被
    告劉耿斌購買毒品，證稱：伊於附表二編號３①所示之通話後
    前往上址住處，並向被告表示因為髖骨在痛，詢問被告劉耿
    斌是否方便以積欠500元之方式交付甲基安非他命給伊，被
    告有拿甲基安非他命給伊，500元是伊表示的價格，但被告
    只是很無奈，沒有回答，主要是要被告請伊施用毒品云云（
    原審卷三第294頁以下）。然依前揭第㈡至㈥段之說明，已堪
    認齊秀月前揭偵訊及審理中對被告不利之指證，應係事實，
    尤其觀諸附表二編號３①被告與齊秀月的通話內容，齊秀月明
    顯先探詢被告那邊有沒有毒品，才決定是否要去被告住處，
    齊秀月並向被告表示如果現在沒有，其大可去跟別人拿（本
    院註：應是購買的意思）就有，被告就隱晦地向齊秀月稱「
    你過來看看啦」，如果被告是要無償請齊秀月施用毒品，面
    對齊秀月如此高的姿態，大可直接婉拒齊秀月過去即可，可
    見被告是要販賣毒品給齊秀月。又被告既然辯解陳稱其是無
    償請齊秀月施用毒品，衡情與齊秀月交情不錯，齊秀月也證
    稱：伊前年作臭豆腐，被告做回收，伊如果有賣剩的臭豆腐
    就會拿給被告兄妹吃，雙方沒有恩怨（見偵5759號卷一第31
    4、315頁），衡情齊秀月於原審所證對被告有利的事項，如
    果屬實，應該早於警詢、偵查中即會證述明確，然齊秀月於
    警詢、偵查中均未敘及被告係無償提供甲基安非他命供其施
    用（見偵5759卷一第186頁、第314頁，引用齊秀月警詢筆錄
    僅是作為彈劾證據使用），甚至齊秀月於原審先經檢察官詰
    問時，仍是坦誠向被告購買甲基安非他命，於警詢、偵查中
    所述屬實（原審卷三第289頁以下，齊秀月僅是強調500元還
    沒有給付而已），顯見齊秀月於原審此部分有利於被告之證
    述內容，應是礙於被告在場的人情壓力、避重就輕之詞，而
    與事實不符，尚難採信。
　㈧綜上，被告附表一編號３犯行事證明確，亦堪認定。　
四、被告附表一編號４轉讓禁藥給陳雅玲犯行：
　  上開附表一編號４部分，業據被告於警詢、偵查、原審及本
    院審理中均坦承不諱（見偵5759卷一第31頁至第33頁、第25
    9頁至第260頁；原審卷一第130頁、第251頁；原審卷四第13
    9頁至第140頁；本院卷第177頁、第203頁、第229頁），核
    與陳雅玲於偵查中之證述大致相符（見偵5759卷㈡第24頁）
    ，並有如附表二編號４所示之通訊監察譯文（見偵5759卷一
    第31頁至第33頁）、原審法院110年聲監續字第537號通訊監
    察書暨電話附表（見偵6886卷二第131頁至第132頁）、原審
    法院110年度聲搜字第357號搜索票（見偵5759卷一第39頁）
    、雲林縣警察局搜索扣押筆錄暨扣押物品目錄表（見偵5759
    卷一第41頁至第45頁）、本案行動電話之門號可攜式服務查
    詢結果、中華電信通聯紀錄資料查詢在卷可參（見原審卷三
    第353頁、第355頁至第366頁），足認被告前揭自白與事實
    相符，被告此部分犯行事證明確，堪予認定。
五、被告附表一編號５販賣第二級毒品甲基安非他命給葉衣惠犯
    行：
　㈠被告於原審及本院雖然坦承有於附表一編號５所示時、地交付
    甲基安非他命1包給葉衣惠，惟矢口否認有何販賣第二級毒
    品犯行，於原審辯稱：他們來我家說要買二手家具，後來才
    說二手家具不是主題，我不認識葉衣惠，王淑惠說葉衣惠是
    她的好朋友，要我拿一些毒品給葉衣惠，我說可以借給她們
    沒有問題，但是錢呢，王淑惠就說保證會幫我把錢收回來，
    我把毒品甲基安非他命放在桌上，是王淑惠把毒品交付給葉
    衣惠，後來王淑惠也沒有把錢收回來交給我，後來我聽朋友
    說，她們兩個人看我老實要騙我的，我認為這部分只構成轉
    讓（原審卷一第251頁準備程序）。我承認的全部都是轉讓
    ，沒有販賣（原審卷一第411頁準備程序）。王淑惠有說要
    跟我做男女朋友，後來找葉衣惠來說要買浴桶，我想說王淑
    惠幫我介紹二手貨，我給她一些回扣，葉衣惠來說要買浴桶
    ，我也很高興，那些毒品等於是我送給王淑惠的，這3000元
    不是賣毒品的錢，是賣浴桶、電鍋的錢（原審卷四第140頁
    審理程序）。葉衣惠是要跟我買二手家具，是王淑惠帶葉衣
    惠一起來的，因為我們都有在用藥，所以我們在現場都有吸
    用甲基安非他命，甲基安非他命是我出的，算是我請她們，
    她們還要再跟我買3000元份量的甲基安非他命，但我說我沒
    有在賣（本院卷第177頁準備程序、第229頁審理程序）。　
    　
　　辯護人辯護稱：被告固曾自白於附表一編號５所示之時、地
    販賣甲基安非他命給葉衣惠，惟被告自白不得作為有罪判決
    之唯一證據，被告已否認販賣第二級毒品甲基安非他命，而
    葉衣惠、王淑惠均證稱當時葉衣惠並未攜帶現金，是想向被
    告騙取甲基安非他命施用，若鈞院認被告有販賣第二級毒品
    之犯意，亦因葉衣惠並無購毒之真意，尚難成立販賣第二級
    毒品既遂等語。
　㈡被告於附表一編號５所示之交易時間，在上址住處與葉衣惠、
    王淑惠碰面，由被告交付甲基安非他命1包給葉衣惠，讓葉
    衣惠以賒帳3000元之方式完成交易之販賣第二級毒品犯行，
    業據被告於110年8月11日偵查中坦承：(提示110年4月11日
    通訊監察譯文）我認識王淑惠，我透過王淑惠所以知道葉衣
    惠這個人，當時我在追求王淑惠，王淑惠說要跟我借3000元
    的安非他命，說是要給葉衣惠的...不過王淑惠跟我拿了安
    非他命之後，我3000元都還沒有收回來。我是把安非他命放
    在我家客廳的桌上，王淑惠拿給也在場的葉衣惠，葉衣惠是
    王淑惠載過來的，這大概是在今年4月11日之前的事情（偵5
    759號卷一第260頁）；（涉嫌販賣安非他命給葉衣惠，是否
    承認？）我承認（偵5759號卷一第261頁）；並於原審羈押
    審查程序、移審訊問程序中均供承不諱（聲羈101卷第23頁
    ；原審卷一第130頁）。
　㈢葉衣惠於二次偵查中具結證稱：附表二編號５所示之通訊監察
    譯文，係伊與王淑惠間之對話，內容是在講王淑惠於110年3
    月中旬載伊去向被告購買甲基安非他命，交易地點在上址住
    處，係以賒帳3000元之方式完成交易，迄今尚未清償，該次
    交易伊有與王淑惠各分一半甲基安非他命施用等語（見偵57
    59卷二第50頁至第51頁、第56頁至第57頁）。並於原審中具
    結證稱：因為王淑惠搭載伊前往上址住處，於110年3月中旬
    ，伊有向被告表示要買3000元之甲基安非他命，以賒帳之方
    式完成交易，被告有交付甲基安非他命1包給伊，之後被告
    有透過王淑惠打電話來討錢，就是附表二編號５所示之通話
    內容，譯文中3000元就是指甲基安非他命的價金，伊沒有要
    騙被告毒品，因為被告一開始表示沒有現金不要給伊等毒品
    ，伊就假裝打電話說將有15萬元匯入伊之帳戶內，被告聽見
    後就說好，以賒帳方式完成毒品交易，王淑惠是跟伊說不用
    還被告3000元，但伊只要有錢就會清償積欠被告之債務，該
    次交易所購得之甲基安非他命是伊與王淑惠各分一半，被告
    所交付之甲基安非他命數量不足3000元等語明確（見原審卷
    二第290頁至第295頁、第297頁至第307頁）。
　㈣王淑惠於偵查中也具結證稱：附表二編號５所示之通訊監察譯
    文是在講向被告騙3000元甲基安非他命之事，伊有先跟被告
    表示葉衣惠很有錢，且葉衣惠在場有故意拿電話表示將有15
    萬元匯入帳戶，被告聽到後就從沙發拿1包甲基安非他命出
    來，並表示這東西不一樣，被告當時以為葉衣惠要拿現金買
    甲基安非他命，有詢問葉衣惠要買多少，葉衣惠表示要先買
    3000元，附表二編號５所示之對話係因為被告在旁邊，是被
    告要求伊打電話向葉衣惠索討3000元等語（見偵5759卷二第
    148頁至第149頁）。於原審具結證稱：伊載葉衣惠前往上址
    住處，葉衣惠向被告劉耿斌買3000元甲基安非他命，但是係
    以賒帳方式完成交易，該次毒品交易實際上是伊與葉衣惠要
    騙被告毒品，被告所交付之甲基安非他命數量也只有一點點
    ，根本不足3000元，葉衣惠有故意接電話表示將有15萬元匯
    入帳戶，被告聽到後就拿1包甲基安非他命出來，並表示這
    東西不一樣，葉衣惠就說先用3000元甲基安非他命，被告就
    交付甲基安非他命1包給葉衣惠，葉衣惠說錢之後再由伊轉
    交，本來葉衣惠要跟被告購買甲基安非他命3000元，但被告
    表示沒有現金沒辦法，葉衣惠才假裝接電話說有15萬元要匯
    入帳戶，附表二編號５所示之對話係因為被告在旁邊，是被
    告要求伊打電話給葉衣惠索討3000元，被告不知道伊與葉衣
    惠是來欺騙毒品等語在案（見原審卷二第423頁至第427頁、
    第433頁至第434頁、第446頁至第448頁）（王淑惠證稱其和
    葉衣惠是要向被告「騙」毒品部分，並不影響其介紹葉衣惠
    向被告「購買」毒品之認定，詳下述）。
　㈤此外，並有被告、王淑惠與葉衣惠如附表二編號５所示之通話
    譯文（見偵5759卷二第131頁）、原審法院110年聲監續字第
    321號通訊監察書暨電話附表（見偵6886卷二第119頁至第12
    0頁）、原審法院110年度聲搜字第357號搜索票（見偵5759
    卷一第39頁）、雲林縣警察局搜索扣押筆錄暨扣押物品目錄
    表（見偵5759卷一第41頁至第45頁）、本案行動電話之門號
    可攜式服務查詢結果、中華電信通聯紀錄資料查詢在卷可參
    （見原審卷三第353頁、第355頁至第366頁），復有扣案如
    附表三編號７所示被告所使用其妹的行動電話可佐。
　㈥依據附表二編號５通話譯文內容顯示，王淑惠先向葉衣惠稱：
    「嘿我過去找妳領錢，妳給斌哥先清...清那個...那天叫30
    00的」，葉衣惠回答王淑惠稱：「我有跟斌哥說等我出院請
    錢下來才...我有跟斌哥說了」。隨後的背景音中被告稱：
    「看怎樣啊？」，王淑惠即向葉衣惠稱：「他說現在看怎樣
    ？」，葉衣惠即回稱：「妳也等我出院，才有辦法請錢下來
    ，阿就身上沒帶什麼錢」等語，明顯是被告在110年4月11日
    請同行的王淑惠向人正在住院的葉衣惠，催討葉衣惠先前積
    欠的3000元價金，而可佐證被告確實有於110年3月中旬晚間
    8時許販賣第二級毒品甲基安非他命給葉衣惠犯行。
　㈦此外，葉衣惠於偵查中具結證稱：伊於附表一編號５所示之時
    、地向被告劉耿斌購買甲基安非他命後，就與王淑惠一同施
    用該包甲基安非他命，施用甲基安非他命有止痛的感覺等語
    （見偵5759卷二第56頁至第57頁），而葉衣惠於本案到案之
    前的110年2月曾因施用第二級毒品甲基安非他命，經原審法
    院裁定送觀察、勒戒之前案紀錄，有葉衣惠之前案紀錄表、
    原審法院裁定在卷可參（見原審卷一第187頁、本院卷第319
    頁），堪認葉衣惠確有向被告購買甲基安非他命供己施用之
    需求。
　㈧被告及辯護人雖辯稱：王淑惠、葉衣惠上開證言均提到：伊
    等為了要讓被告同意販賣毒品給葉衣惠，葉衣惠有假裝打一
    通電話說會有15萬元匯進來等語，王淑惠則證稱：伊等是要
    向被告「騙」毒品等語，可見雙方就販賣毒品之意思表示並
    未合致，被告至多構成販賣第二級毒品未遂云云。然查：
　⒈葉衣惠是透過王淑惠介紹，而真心要向被告購買毒品甲基安
    非他命，業據葉衣惠於二次偵查中具結證述明確（偵5759號
    卷二第50頁以下），葉衣惠於原審也證稱：我和王淑惠當天
    去跟被告拿3000元的甲基安非他命，不能說是騙，就是沒有
    現金，看他是否方便，被告因為沒有現金不要給我們，我才
    打一通電話說有15萬元的款項會匯進來，被告聽到有15萬元
    會匯進來，就說要給我們欠（原審卷二第298、304、305頁
    ）；伊的真意是補助的錢如果撥下來再給他（原審卷二第30
    0頁）。可見葉衣惠是真心向被告購買毒品，也認為該筆款
    項於道理上日後仍應歸還。至於葉衣惠在被告面前假意撥打
    電話，讓被告相信葉衣惠日後將會有1 筆15萬元款項進來，
    僅是為了要促使被告同意讓葉衣惠賒欠金錢而已，並沒有拒
    絕清償之意，此與法律上的「詐騙」尚有不同。
　⒉其次，誠如前述，在附表二編號５通聯譯文內容中，王淑惠於
    110年4月11日還幫同行的被告向人在醫院的葉衣惠催討先前
    向被告購買毒品的3000元，除了上開引述的對話內容以外，
    王淑惠為了幫被告向葉衣惠催討欠款，還向葉衣惠詢問：「
    妳15有一條甚麼殘障...補助下來」，葉衣惠回稱：「就還
    沒到，我就跟妳說還在住院」，王淑惠還追問葉衣惠要住院
    幾天，並向葉衣惠解釋稱：「要跟人說清楚，不然斌哥當我
    黑白講」，王淑惠接著詢問葉衣惠：「甚麼時候（出院）回
    來？」，葉衣惠回答「後天」，王淑惠還叮嚀葉衣惠稱：「
    後天確定要給人家清ㄟ」、「不要讓我漏氣喔」，並向葉衣
    惠確認現在住的醫院病房房號幾號（通話中的50401是病房
    號碼，見偵5759號卷二第50頁葉衣惠證詞），王淑惠因為介
    紹被告販賣第二級毒品給葉衣惠，為了要給被告交代，於電
    話中還積極代被告催促葉衣惠清償購買毒品積欠的價金，可
    見王淑惠並沒有與葉衣惠向被告詐騙毒品，而葉衣惠在電話
    中也一直允諾只要出院領到補助款就會清償等語，並沒有賴
    帳的意思，均可佐證其等沒有騙被告毒品。因此，王淑惠證
    稱：伊與葉衣惠要向被告「騙」毒品云云，應是其自己解讀
    錯誤，不影響本院對於被告販賣第二級毒品給葉衣惠的認定
    。
　⒊縱使依據葉衣惠於原審所稱：「（只是你們就是不想要付錢
    ，能拖就拖？）對，應該是這樣」（原審卷二第307頁），
    而認為葉衣惠內心並無要清償價金的真意。然查：刑事法上
    販賣罪之構成要件行為，係指行為人意圖營利與買受人約定
    由行為人移轉販賣物所有權予買受人，而買受人支付價金之
    行為...買受人既有取得販賣物之意，僅係內心並無給付價
    金之真意，仍為購買之虛偽意思表示，縱其心中無欲為其意
    思表示所拘束之意，如為行為人所不知者，其意思表示仍不
    因之無效（民法第86條參照），並不影響販賣行為之成立，
    行為人如因此交付移轉販賣物，自仍應論以販賣罪之既遂犯
    （最高法院109年度台上字第604號判決意旨參照）。本案被
    告於110年3月中旬，係以販賣第二級毒品以營利之犯意，以
    3000元之價格販賣第二級毒品甲基安非他命予葉衣惠，並交
    付該毒品，僅約定嗣後葉衣惠再行付款，且被告亦有委請王
    淑惠向葉衣惠索討毒品價金，被告販賣行為即屬既遂，自不
    因葉衣惠有無付款之真意而受影響。
　⒋另須說明者，葉衣惠向被告購買毒品，縱無付款真意，仍應
    論以被告販賣既遂的情形，此與司法警察「誘捕偵查」應論
    處行為人販賣未遂的情形不同，因前者葉衣惠有購買取得毒
    品之真意，而與被告販賣之意合致，然後者司法警察並無購
    買取得毒品之真意，併此敘明。
　㈨綜上，被告附表一編號５販賣第二級毒品甲基安非他命給葉衣
    惠犯行，事證明確，堪予認定。　
六、被告附表一編號６轉讓禁藥甲基安非他命給王淑惠、呂鏘財
    犯行：
  ㈠附表一編號６部分，業據被告於警詢、偵查中坦承：有交付甲
    基安非他命給王淑惠、呂鏘財（見偵5759號卷一第19頁、第
    262頁、聲羈101號卷第24頁，被告此時坦承販賣的部分，因
    無充分的補強證據佐證，為本院所不採，詳下述），於原審
    及本院審理中坦承不諱（原審卷一第130頁、第251頁；原審
    卷四第143頁至第144頁；本院卷第177頁、第229頁），核與
    證人王淑惠、呂鏘財於偵查中之證述情節大致相符（見偵57
    59卷㈡第151頁、第178頁至第179頁），被告此部分犯行事證
    明確，堪予認定。
　㈡起訴書雖認被告就附表一編號６所為，係基於販賣第二級毒品
    之犯意，以1000元之對價販賣甲基安非他命給呂鏘財、王淑
    惠，而涉犯毒品危害防制條例第4條第2項之販賣第二級毒品
    罪嫌。被告於原審及本院經過訊問後，乃辯稱：伊是免費提
    供呂鏘財、王淑惠甲基安非他命施用，並沒有跟呂鏘財、王
    淑惠收過錢等語。經查：
  ⒈呂鏘財於偵查中證稱：於110年3月16日，王淑惠載伊去找被
    告，被告有拿甲基安非他命出來，伊沒有付錢，被告也沒有
    說要賣毒品等語（見偵5759卷二第178頁至第179頁）；於原
    審中證稱：伊沒有向被告買過甲基安非他命，伊也不記得被
    告有無交付過甲基安非他命等語（見原審卷四第296頁至第2
    97頁），則依呂鏘財於偵查及原審之證述，似難認呂鏘財與
    被告之間已有談妥交易條件、約定毒品對價等之買賣毒品行
    為。
　⒉另王淑惠於偵查中證稱：附表二編號６所示之對話，係伊與被
    告間之通話，「三哥」係指呂鏘財，伊係載呂鏘財前往上址
    住處，被告表示現在毒品難拿，什麼都要靠錢，沒辦法免費
    請呂鏘財施用毒品，伊就向被告表示呂鏘財女兒明天會收房
    租，被告才將甲基安非他命裝在玻璃球內給呂鏘財以燒烤之
    方式施用，呂鏘財施用甲基安非他命時，因為伊一直在旁邊
    看，呂鏘財就有分一些與伊等語（見偵5759卷二第151頁）
    ；於原審中證稱：附表二編號６所示之對話，係伊與被告間
    之通話，「三哥」係指呂鏘財，當天是伊載呂鏘財去上址住
    處，伊與呂鏘財離開時，伊不知道呂鏘財有跟被告拿甲基安
    非他命施用，並且積欠價金1000元，因為被告事後向他人說
    呂鏘財積欠其毒品債務，伊與被告才講到呂鏘財有收租金，
    當時係被告請伊與呂鏘財施用甲基安非他命，至於事實上呂
    鏘財該次有無向被告購買甲基安非他命，伊不清楚；被告只
    有拿1人份量給呂鏘財施用甲基安非他命，伊也有抽幾口，
    之後伊就先行離開，當時沒有講到價金，是伊事後聽呂鏘財
    說被告到處向他人說伊等積欠1000元毒品價金；附表二編號
    ６所示「昨天那個會拿去給你啦」是指玻璃球等語（見原審
    卷二第428頁至第439頁），王淑惠就附表一編號６所示之毒
    品交易有無約定價金、交易細節等前後證述明顯不一，且與
    呂鏘財所證內容不符，自難以其證述遽認呂鏘財、王淑惠與
    被告間，已有談妥交易條件、約定毒品對價等之買賣毒品行
    為。　　
  ⒊另被告於警詢中、偵查、原審羈押審查庭中雖均曾坦承販賣
    甲基安非他命予呂鏘財、王淑惠（見偵5759號卷一第19頁、
    第262頁、聲羈101號卷第24頁），然被告的自白不能作為有
    罪判決的唯一證據，仍應調查其他必要之證據，以察其是否
    與事實相符（刑事訴訟法第156條第2項參照），卷內並無充
    分的積極證據，可以佐證被告提供甲基安非他命給呂鏘財、
    王淑惠，有與呂鏘財、王淑惠約定對價，自不得僅以被告曾
    經自白，而為被告有罪的認定。又本案既無積極事證足認被
    告交付甲基安非他命給呂鏘財、王淑惠係屬有償交易，基於
    罪疑有利被告之原則，應認被告就附表一編號６所為，係基
    於無償轉讓禁藥之犯意所為，公訴意旨認被告此部分行為構
    成販賣第二級毒品罪嫌等語，容有誤會。
七、被告於原審辯稱：伊於警詢、偵查中坦承販賣甲基安非他命
    部分，是為了要交保才虛偽陳述云云，並不可採：
　㈠被告於警詢、偵查及檢察官聲請羈押法院訊問時就附表一編
    號１至３、５所示販賣第二級毒品之犯行，均供認不諱，再次
    說明如下：
　⒈被告於110年8月11日警詢中供稱：附表一編號１所示之時、地
    ，程晋德向伊借甲基安非他命400元，翌日由甲○○前往程晋
    德住處拿取價金400元及消炎藥。附表一編號２所示之時、地
    ，程晋德向伊購買甲基安非他命400元，係以賒帳方式完成
    交易。附表一編號３所示之時、地，齊秀月前來上址住處，
    向伊借甲基安非他命，並且表示隔日再清償價金500元，但
    迄今未清償等語（見偵5759卷一第27頁至第31頁）。
　⒉被告於110年8月11日偵查中供稱：附表一編號１所示之時、地
    ，程晋德向伊買甲基安非他命400元，之後由甲○○前往程晋
    德住處拿取價金400元。附表一編號２所示之時、地，程晋德
    向伊借甲基安非他命400元，係以賒帳方式完成交易。附表
    一編號３所示之時、地，齊秀月前來上址住處，向伊買甲基
    安非他命，並且表示隔日再清償價金500元，但迄今未清償
    。附表一編號５所示之時、地，係王淑惠帶葉衣惠來住處，
    表示要借3000元之甲基安非他命與葉衣惠，迄今尚未收到30
    00元等語（見偵5759卷一第257頁至第260頁）。
　⒊被告於110年8月12日原審羈押審查庭訊問中供稱：附表一編
    號１至３、５所示販賣甲基安非他命犯行均承認，伊只是賺量
    差，不知道會卡到販賣毒品等語（見聲羈101卷第21頁至第2
    6頁）。
　㈡被告就附表一編號１至３、５所示販賣毒品之交易細節均供述甚
    明，核與甲○○、程晋德、齊秀月、葉衣惠、王淑惠前揭於偵
    查中及原審審理中之證述，及附表二編號１至３、５的通聯譯
    文大致相符。被告雖辯以係為交保而為不利於己之陳述云云
    ，然被告前科累累，自85年間起迄今迭有施用毒品案件，經
    裁定觀察勒戒、強制戒治及論罪科刑及入監所執行，復有竊
    盜經法院論罪科刑並入監執行，亦曾因傷害案件經法院裁定
    羈押日數達46日之紀錄等情，有被告前案紀錄表可憑，顯見
    被告多有接觸刑事司法程序，面對檢警偵查及法院之裁判經
    驗甚豐，且多是涉及毒品之犯罪，應知能否具保係檢察官或
    法官之權責，並非員警得以置喙，顯見被告所辯：其為求交
    保而迭於警詢時、偵查中及法院羈押訊問時自白販毒重罪云
    云，不足採信。更何況，被告於原審及本院審理期間，仍遭
    受羈押的情況下，即均辯稱其是轉讓毒品，並非販賣毒品，
    更可見被告不會為了求交保，而勉強自己承認販賣重罪。
八、綜上，被告如附表一編號１至３、５所示販賣甲基安非他命予
    程晋德、齊秀月、葉衣惠，以及如附表一編號４、６所示轉讓
    禁藥甲基安非他命予陳雅玲、呂鏘財、王淑惠之犯行，事證
    均已明確，洵堪認定，均應依法論科。
九、論罪：
  ㈠甲基安非他命屬毒品危害防制條例第2條第2項第2款所稱之第
    二級毒品，依法不得持有及轉讓。又甲基安非他命雖係第二
    級毒品，但其亦屬於藥事法所稱之禁藥。而明知為禁藥而轉
    讓者，藥事法第83條亦定有處罰明文。故行為人明知為禁藥
    即甲基安非他命而轉讓與他人者，其轉讓行為同時該當於毒
    品危害防制條例第8條之轉讓毒品罪及藥事法第83條之轉讓
    禁藥罪，屬法條競合，應依重法優於輕法之法理處斷。而藥
    事法第83條轉讓禁藥之處罰（7年以下有期徒刑，得併科500
    0萬元以下罰金），較毒品危害防制條例第8條第2項轉讓第
    二級毒品之處罰（6月以上5年以下有期徒刑，得併科70萬元
    以下罰金）為重，是轉讓甲基安非他命之第二級毒品，除轉
    讓達一定數量，或成年人對18歲以上之未成年人為轉讓行為
    ，分別依毒品危害防制條例第8條第6項、第9項規定加重其
    刑至二分之一，而應依該加重規定處罰外，均應依藥事法第
    83條之規定處罰（最高法院109年度台上大字第1089號裁定
    意旨參照）。被告所犯如附表一編號４、６所示無償轉讓甲基
    安非他命予陳雅玲、呂鏘財、王淑惠之行為，依法規競合，
    以重法優於輕法之法理，自應適用藥事法之規定論處。
　㈡核被告如附表一編號１至３、５所為，均係犯毒品危害防制條例
    第4條第2項之販賣第二級毒品罪。
　　核被告如附表一編號４、６所為，均係犯藥事法第83條第1項
    之轉讓禁藥罪。
　　被告因販賣而持有第二級毒品之低度行為，為其各次販賣第
    二級毒品之高度行為所吸收，均不另論罪（藥事法因無處罰
    持有禁藥之規定，被告如附表一編號４、６所為轉讓禁藥前的
    持有禁藥行為，即無被轉讓吸收的問題）。
　㈢起訴書雖然認為被告如附表一編號６所為，係犯毒品危害防制
    條例第4條第2項之販賣第二級毒品罪，惟此部分被告應僅構
    成轉讓禁藥罪，已如前述，檢察官之起訴意旨容有誤會，惟
    其與本院認定之轉讓禁藥犯行，基本犯罪事實同一，且經本
    院當庭告知被告涉犯轉讓禁藥罪，無礙於其防禦權之行使，
    爰依刑事訴訟法第300條規定變更起訴法條（最高法院100年
    度台上字第4920號判決意旨參照）。
　㈣被告所犯如附表一所示之6 罪，犯意各別，行為互殊，應分
    論併罰。
　㈤被告就附表一編號６所示犯行，同時轉讓禁藥甲基安非他命給
    呂鏘財、王淑惠，該次所為雖以一行為同時轉讓禁藥甲基安
    非他命給數人，惟所侵害者僅為一國家法益，應僅成立單純
    一罪。
十、原審並未依刑法第47條第1項累犯規定加重被告的法定刑，
    僅將之列為刑法第57條量刑審酌事由，因檢察官未就此部分
    提起上訴，二審檢察官也表示對於累犯是否加重不再爭執（
    本院卷第232頁），本院因此尊重原審此部分的適用法律：
　㈠法院於審酌被告是否適用累犯規定而加重其刑時，訴訟程序
    上應先由檢察官就前階段被告構成累犯之事實，以及後階段
    應加重其刑之事項，主張並具體指出證明方法後，法院才需
    進行調查與辯論程序，而作為是否加重其刑之裁判基礎。前
    階段構成累犯事實為檢察官之實質舉證責任，後階段加重量
    刑事項為檢察官之說明責任，均應由檢察官分別負主張及具
    體指出證明方法之責。倘檢察官未主張或具體指出證明方法
    時，可認檢察官並不認為被告構成累犯或有加重其刑與以延
    長矯正其惡性此一特別預防之必要（最高法院110年度台上
    大字第5660號裁定意旨參照）。
　㈡本案起訴書雖記載：「被告前因違反毒品危害防制條例案件
    ，經臺灣雲林地方法院以105年度易字第369號判決判處有期
    徒刑9月，於106年7月16日執行完畢，有被告前科紀錄在卷
    可參，被告於5年內故意犯本案有期徒刑以上之罪，構成累
    犯，請審酌是否依刑法累犯規定加重其刑（起訴書第1、6頁
    參照）」，惟檢察官在原審蒞庭時，並未特別請求法院應依
    累犯規定對被告加重其刑；且檢察官就被告是否有特別惡性
    ，本案有無司法院大法官釋字第775號解釋意旨所示，若依
    累犯規定加重其刑，是否將使被告承受過重刑責等節，亦未
    有所說明（原審卷四第348頁），參酌上開最高法院裁定意
    旨，爰不依刑法第47條第1項規定加重其刑，僅將被告之前
    科紀錄列入刑法第57條第5款「犯罪行為人之品行」之量刑
    審酌事由。
、被告僅有附表一編４、６號轉讓禁藥犯行，方有毒品危害防制
    條例第17條第2項偵、審自白減刑規定之適用：
　㈠犯第四條（包含販賣第二級毒品）、第八條（包含轉讓第二
    級毒品）之罪，於偵查及歷次審判中均自白者，減輕其刑，
    109年1月15日修正公布、109年7月15日施行的毒品危害防制
    條例第17條第2項定有明文。其修法理由稱：此條項之規範
    目的原在於使犯第四條至第八條之毒品案件之刑事訴訟程序
    儘早確定，並鼓勵被告自白認罪，以開啟其自新之路，故對
    犯前述罪之毒品之被告，於偵查及審判中均自白者，採行寬
    厚之刑事政策，而為應減輕其刑之規定...。考量原立法之
    目的，係在使前述毒品案件之刑事訴訟程序儘早確定，當以
    被告於歷次審判中均自白犯罪者，始足當之，而所謂歷次審
    判中均自白，係指歷次事實審審級，且於各該審級中，於法
    官宣示最後言詞辯論終結時，被告為自白之陳述而言。
　㈡行為人轉讓同屬禁藥之第二級毒品甲基安非他命（未達法定
    應加重其刑之一定數量）與成年人（非孕婦），依重法優於
    輕法之原則，則較重之藥事法第83條第1項轉讓禁藥論處，
    如行為人於偵查及歷次審判中均自白，仍應適用毒品危害防
    制條例第17條第2項規定減輕其刑（最高法院刑事大法庭109
    年度台上大字第4243號裁定意旨參照）。被告就附表一編號
    ４、６所示轉讓禁藥甲基安非他命之犯行，於偵查、原審及本
    院審理中均坦承不諱，應依毒品危害防制條例第17條第2項
    規定減輕其刑。
　㈢被告固於偵查中坦承附表一編號１至３、５所示販賣第二級毒品
    犯行，惟於原審審理期日及本院準備程序、審理程序中即否
    認前開販賣第二級毒品犯行，自不符合毒品危害防制條例第
    17條第2項減輕其刑之規定。
、被告附表一的六次犯行均有毒品危害防制條例第17條第1項供
    出毒品來源因而查獲正犯的減刑適用：
  ㈠毒品危害防制條例第17條第1 項規定「犯第4條至第8條、第
    10條或第11條之罪，供出毒品來源，因而查獲其他正犯或共
    犯者，減輕或免除其刑」，所稱「毒品來源」，係指被告原
    持有供己犯同條項所列之罪之毒品源自何人之謂。其所謂「
    因而查獲」，係指偵查機關依據被告所揭發或提供其本件犯
    罪毒品來源之重要線索發動偵查，並因此確實查獲其他正犯
    或共犯，且必須所查獲其他正犯或共犯與被告供己犯該條項
    所列之罪之毒品來源，具有先後時序及相當之因果關係，始
    足當之。而「查獲」與否之判斷，為避免繫屬機關因案件繁
    簡程度不一，及各項程序作為快慢，而影響結果等不確定因
    素，有礙立法意旨為鼓勵被告供出其毒品來源，以杜絕毒品
    泛濫，對被告具有貢獻之行為予以減輕或免除其刑之目的，
    不以被舉發者是否已遭起訴作為唯一標準。惟須被告確向偵
    查機關提供其本件犯罪毒品來源之重要線索，經偵查機關進
    行調查者，由法院綜合其他相關證據，判斷是否符合上開減
    免其刑規定（最高法院111年度台上字第2830號裁定意旨參
    照）。　
　㈡行為人轉讓同屬禁藥之第二級毒品甲基安非他命（未達法定
    應加重其刑之一定數量）予成年人（非孕婦），依重法優於
    輕法之原則，擇較重之藥事法第83條第1項轉讓禁藥罪論處
    ，如行為人符合毒品條例第17條第2項規定之要件，仍應適
    用該條項規定減輕其刑。此為本院最近統一之見解。本於同
    一法理，題旨所示依法規競合之例，雖應擇較重之藥事法第
    83條第1項轉讓禁藥罪論處，倘被告符合毒品條例第17條第1
    項規定之要件，亦應適用該條項規定減輕或免除其刑，始符
    平等原則（最高法院110年度台上字第552號判決意旨參照）
    。
　㈢被告到案後，於110年8月11日警詢、110年9月1日警詢、偵查
    中指認供稱：伊本案販賣或轉讓的毒品來源為共同被告潘榮
    文等語（見偵5759卷一第24頁至第27頁，偵6423號卷第97頁
    、第169頁至第173頁），司法警察因而才知悉監聽被告過程
    中，於110年6月28日、7月13日、8月9日、8月10日與被告通
    話、涉嫌販毒之人的真實身分為潘榮文，通話內容是被告向
    潘榮文調取毒品（見偵6423號卷第250、253頁警員偵查報，
    另上開日期的通聯譯文，見偵6423號卷第19頁、第21頁、第
    22頁），因而發現非監聽對象潘榮文販賣、轉讓第二級毒品
    犯行，而於110年8月23日函請檢察官報請原審法院認可（偵
    6423號卷第231頁），並於110年8月31日向法院聲請拘票，
    於同日拘提潘榮文到案，潘榮文到案後，坦承分別是在上開
    時間販賣或轉讓甲基安非他命給被告等情（偵6423號卷第13
    頁、第17頁潘榮文警詢筆錄參照），經檢察官偵查後，因而
    於110年9月27日起訴潘榮文上開4次販賣或轉讓甲基安非他
    命給被告的犯行（與被告本案犯行一併起訴），有上開被告
    歷次供述、潘榮文到案後的供述、被告與潘榮文的通聯譯文
    、司法警察報請法院認可的偵查報告在卷可參，並經雲林縣
    警察局以111年9月19日函檢送承辦警員製作的職務報告函覆
    本院在卷（本院卷第317頁）。臺灣雲林地方檢察署也函覆
    原審法院稱：被告於警詢及偵查中提及毒品上手為潘榮文，
    潘榮文所涉販賣第二級毒品、轉讓甲基安非他命予被告之犯
    行，業經提起公訴等語，有該署110年11月24日函檢附110年
    度偵字第5759、6423、6886號起訴書可參（原審卷一第420
    頁至第431頁），則潘榮文確實因被告的供述而經檢警查獲
    。至於潘榮文經檢察官起訴後，於111年2月15日原審審理期
    間死亡（原審卷三第391-396頁死亡證明書、個人除戶資料
    參照），並不妨礙潘榮文是因被告的供述而遭查獲的事實，
    此與最高法院99年度台上字第2218號判決所稱：犯罪行為人
    所指認為毒品來源之人，僅有綽號而難以確定其特徵，或已
    死亡或通緝等在客觀上無從有效調查，並未因此確實查獲被
    指認人犯行的情形，並不相同，併此敘明。
　㈣其次，觀諸檢察官對潘榮文所為的上開起訴書，潘榮文販賣
    或轉讓第二級毒品甲基安非他命給被告的時間，分別是在11
    0年6月28日、7月13日、8月9日、8月10日，而在被告附表一
    編號１、編號２、編號４犯行之前（潘榮文轉讓給被告的毒品
    量不明，無法排除被告受讓後另外持以販賣），就時間序而
    言，可認為被告附表一編號１、編號２、編號４犯行的毒品來
    源為潘榮文，被告此三次販賣第二級毒品、轉讓禁藥甲基安
    非他命應有毒品危害防制條例第17條第1項減刑的適用。
　㈤另被告於附表一編號３、５、６犯行，被告販賣或轉讓第二級毒
    品的時間，雖然早於上開潘榮文遭起訴販賣或轉讓毒品給被
    告的時間，然查：被告到案後的歷次陳述，均只有陳稱其毒
    品來源為潘榮文，並沒有供述其他毒品來源（偵5759號卷一
    第34頁、偵6423號卷第97頁、原審卷一第252頁、本院卷第3
    51頁），而本案司法警察是於110年4月26日至8月20日監聽
    被告（偵6423號卷第233頁以下通訊監察書參照），司法警
    察自110年4月26日至6月28日期間，即陸續監聽到多起被告
    與潘榮文聯絡見面的通訊內容（偵6423號卷第247頁以下）
    ，被告與潘榮文此段期間通訊的內容，大多與潘榮文上開遭
    起訴販賣或轉讓毒品給被告犯行的譯文內容相同，均是雙方
    簡短隱晦地確認對方地點、決定是否要見面，雙方即結束對
    話，符合實務上毒品交易雙方的通話內容（偵6423號卷第24
    7頁以下），且司法警察於此段監聽期間聽到可疑為被告毒
    品來源的也僅有潘榮文而已（偵6423號卷第250頁偵查報告
    參照），另司法警察於被告到案後，僅是挑選時間較近、被
    告記憶較為清楚的上開4則通聯譯文，詢問被告是否向潘榮
    文購買或取得毒品，有雲林縣警察局上開111年9月19日函檢
    送的職務報告可參（本院卷第317頁），因此可認被告於上
    開與潘榮文聯絡的時間，應該也是欲向潘榮文購買或取得毒
    品甲基安非他命，進而可以推認被告於110年4月26日之前即
    係向潘榮文購買或受讓毒品甲基安非他命，則被告附表一編
    號３、５、６犯行的毒品來源，應該也如被告所稱都是來自潘
    榮文。基此，可認被告附表一編號３、５、６犯行也符合毒品
    危害防制條例第17條第1項減刑的適用。
、撤銷原審判決的理由（原審認定被告罪、刑部分）：
　㈠原審審理後，認為被告上開犯行事證明確，予以論罪科刑（
    如附表一原審判決結果欄），固非無見，然被告附表一各次
    犯行均有毒品危害防制條例第17條第1項減刑的適用，原審
    逕以：潘榮文雖經檢察官提起公訴，但於審理過程中死亡，
    被告即不符合上開減刑適用云云，漏未適用，其認事用法乃
    有違誤。被告提起上訴，執上開情詞否認犯罪部分，雖無理
    由，然被告主張其應有毒品危害防制條例第17條第1項減刑
    事由部分，則有理由，原審判決即屬無可維持，應由本院予
    以撤銷改判。原審為被告定的應執行刑部分因失所附麗，亦
    應併予撤銷。
　㈡爰審酌被告明知甲基安非他命危害他人身心健康甚鉅，具有
    高度之濫用性及社會危害性，仍從事本案行為，使甲基安非
    他命擴散於社會，危害國人身心健康，並對於社會治安產生
    負面影響，乃有不該，惟念被告販賣毒品或轉讓禁藥的數量
    非鉅，販賣毒品部分獲利非豐，另參酌被告就販賣毒品犯行
    部分，於偵查中、起訴移審中均坦承犯罪，但嗣後於法院審
    理即否認犯罪之犯後態度，被告就轉讓禁藥則自始坦承犯罪
    ；兼衡被告涉犯本案犯罪動機、目的、手段，暨被告自陳○○
    肄業之智識程度，羈押前從事資源回收、未婚、與手足同住
    之生活狀況（參被告警詢筆錄相關欄位、及原審卷四第149
    頁至第150頁、第347頁至第348頁被告之供述）；被告劉耿
    斌前有包含上開累犯紀錄的施用毒品、傷害等前科，有被告
    前案紀錄表可參，素行非佳等一切情狀，分別量處如附表一
    本院判決結果欄所示之刑。
　㈢定應執行刑部分：　
　　審酌被告整體販賣或轉讓毒品之數量非鉅，毒品擴散對象總
    共約有6人，侵害法益之同質性高，及被告上開犯後態度等
    一切情狀，就被告上開犯行整體評價後，採取限制加重原則
    ，分別就販賣第二級毒品犯行及轉讓禁藥犯行，定其應執行
    之刑如主文所示。
、駁回上訴部分（原審諭知沒收部分）：　　
　㈠毒品危害防制條例第19條第1項規定為：「犯第4條至第9條、
    第12條、第13條或第14條第1項、第2項之罪者，其供犯罪所
    用之物，不問屬於犯罪行為人與否，均沒收之」。而上開供
    犯罪所用之物，倘全部或一部不能沒收或不宜執行沒收時，
    仍應回歸刑法第38條第4項規定，追徵其價額。又按供犯罪
    所用、犯罪預備之物，屬於犯罪行為人者，得沒收之，於全
    部或一部不能沒收或不宜執行沒收時，追徵其價額，刑法第
    38條第2項、第4項亦有明定。
　㈡犯罪所得，屬於犯罪行為人者，沒收之，於全部或一部不能
    沒收或不宜執行沒收時，追徵其價額；犯罪所得，包括違法
    行為所得、其變得之物或財產上利益及其孳息，刑法第38條
    之1第1項前段、第3項、第4項分別定有明文。而販賣毒品本
    身即係犯罪行為，販賣毒品直接取得之全部買賣價金，即屬
    犯販賣毒品罪所得之財物，不必扣除成本（最高法院105年
    度台上字第1912號判決意旨參照）。所稱因犯罪所得之物，
    自以實際所得者為限，苟無所得或尚未取得者，自無從為沒
    收之諭知（最高法院89年度台上字第3434號判決意旨參照）
    。
　㈢經查：
  ⒈扣案之附表三編號７所示之HTC廠牌行動電話1支（含門號0000
    000000號SIM卡1張），雖非被告所有，然分別供其犯附表一
    編號１至３所示犯行之用，業據被告於原審供承明確（見原審
    卷四第335頁至第336頁），依毒品危害防制條例第19條第1
    項規定，各於被告所犯附表一編號１至３所示罪刑項下諭知沒
    收。
　　另上開HTC廠牌行動電話雖係供被告為如附表一編號４所示轉
    讓禁藥犯行所用之物，然為其妹甲○○所有乙節，業據被告於
    原審供述明確（見原審卷四第335頁至第336頁），本案行動
    電話既非被告所有，自無從依刑法第38條第2項前段規定於
    附表一編號４所示罪刑項下諭知沒收。
  ⒉被告就附表一編號１所示販賣甲基安非他命犯行之實際所得財
    物即價金400元，雖未扣案，然既屬被告因犯罪所獲有取得
    之財物，仍應依刑法第38條之1第1項前段、第3項之規定諭
    知沒收，於全部或一部不能沒收或不宜執行沒收時，追徵其
    價額。另附表一編號２、３、５所示程晋德、齊秀月、葉衣惠
    各尚未給付之價金（數額詳如附表一編號２、３、５所示之數
    額），既非被告實際獲取之犯罪所得，當毋庸諭知沒收。
　⒊至於扣案如附表三編號４至６所示之物，因查無任何積極證據
    ，足資證明與被告涉犯附表一所示犯行有何關聯，且非違禁
    物，爰不與宣告沒收。此外，扣案如附表三編號１至３所示之
    物，雖屬違禁物，然被告供稱係供己施用所餘等語（見原審
    卷四第333頁至第334頁），且並無證據證明與被告所犯附表
    一所示之犯行之關聯性，自無從在附表一各該罪刑項下宣告
    沒收。被告取得持有附表三編號１至３所示毒品，是否另涉毒
    品危害防制條例之罪嫌，應由檢察官另為適法之處理，上開
    扣案毒品既屬另案證據，自不宜逕予單獨宣告沒收銷燬，檢
    察官聲請沒收銷燬，容有誤會，併此敘明。
  ⒋又宣告多數沒收者，併執行之，刑法第40條之2第1項定有明
    文。本件被告犯如附表一所示之罪，經宣告多數沒收，依法
    應併執行之，附此敘明。
　㈣原審上開沒收的說明，認事用法並無違誤，被告就本案提起
    上訴，效力及於沒收部分，為無理由，應予駁回。　
據上論結，應依刑事訴訟法第368條、第369條第1項前段、第364
條、第299條第1項前段，判決如主文。
本案經檢察官周至桓提起公訴，檢察官林志峯到庭執行職務。
中　　華　　民　　國　　111 　年　　10　　月　　19　　日
                  刑事第四庭    審判長法　官  蔡廷宜
                                      法　官  林坤志
                                      法　官  蔡川富
以上正本證明與原本無異。
如不服本判決應於收受送達後20日內向本院提出上訴書狀，其未
敘述上訴理由者，並得於提起上訴後20日內向本院補提理由書（
均須按他造當事人之人數附繕本）「切勿逕送上級法院」。
　　　　　　　　　　　　　　　　　　　書記官  黃心怡
中　　華　　民　　國　　111 　年　　10　　月　　19　　日
附錄本案論罪科刑法條全文：
毒品危害防制條例第4條
製造、運輸、販賣第一級毒品者，處死刑或無期徒刑；處無期徒
刑者，得併科新臺幣3千萬元以下罰金。
製造、運輸、販賣第二級毒品者，處無期徒刑或10年以上有期徒
刑，得併科新臺幣1千5百萬元以下罰金。
製造、運輸、販賣第三級毒品者，處7年以上有期徒刑，得併科
新臺幣1千萬元以下罰金。
製造、運輸、販賣第四級毒品者，處5年以上12年以下有期徒刑
，得併科新臺幣5百萬元以下罰金。
製造、運輸、販賣專供製造或施用毒品之器具者，處1年以上7年
以下有期徒刑，得併科新臺幣1百50萬元以下罰金。
前五項之未遂犯罰之。
藥事法第83條
明知為偽藥或禁藥，而販賣、供應、調劑、運送、寄藏、牙保、
轉讓或意圖販賣而陳列者，處7年以下有期徒刑，得併科新臺幣5
千萬元以下罰金。
犯前項之罪，因而致人於死者，處7年以上有期徒刑，得併科新
臺幣1億元以下罰金；致重傷者，處3年以上12年以下有期徒刑，
得併科新臺幣7千5百萬元以下罰金。
因過失犯第1項之罪者，處2年以下有期徒刑、拘役或科新臺幣5
百萬元以下罰金。
第1項之未遂犯罰之。
附表一：被告劉耿斌之犯罪事實，及一、二審判決結果
編號 販賣或轉讓對象 販賣或轉讓時間 販賣或轉讓地點 販賣或轉讓方法、數量及所得財物 起訴書犯罪事實 法院判決結果 １ 程晋德 110年7月24日下午1時14分後某時許 上址住處 劉耿斌於110年7月24日下午1時14分許，以本案行動電話，與程晋德所持用門號0000000000號行動電話聯繫買賣交易毒品事宜後（對話內容詳如附表二編號１①所示），由劉耿斌於左列時、地販賣交付甲基安非他命1包與程晋德，惟賒帳400元。劉耿斌委由不知情之甲○○於同年月25日下午5時21分、34分許，以其所持用本案行動電話，與程晋德所持用上開行動電話聯繫支付價金事宜後（對話內容及聯繫過程詳如附表二編號１②③所示），並由甲○○於110年7月25下午5時34分後某時許，前往程晋德位於雲林縣○○市○○路00巷0號住處收取價金400元，再轉交劉耿斌。 110年度偵字第5759、6423、6886號起訴書附表一編號1 原審判決： 劉耿斌販賣第二級毒品，處有期徒刑拾年參月。扣案如附表三編號７所示之物沒收。未扣案之犯罪所得新臺幣肆佰元沒收，於全部或一部不能沒收或不宜執行沒收時，追徵其價額。       本院判決： ①原判決關於罪刑部分撤銷。 ②劉耿斌販賣第二級毒品，處有期徒刑肆年陸月。 ③其他上訴駁回（沒收部分） ２ 程晋德 110年8月3日晚間8時46分後某時許 上址住處 劉耿斌於110年8月3日晚間8時46分許，以本案行動電話，與程晋德所持用門號0000000000號行動電話聯繫買賣交易毒品事宜後（對話內容詳如附表二編號２所示），由劉耿斌於左列時、地販賣交付甲基安非他命1包與程晋德，惟賒帳400元。 110年度偵字第5759、6423、6886號起訴書附表一編號2 原審判決： 劉耿斌販賣第二級毒品，處有期徒刑拾年參月。扣案如附表三編號７所示之物沒收。       本院判決： ①原判決關於罪刑部分撤銷。 ②劉耿斌販賣第二級毒品，處有期徒刑肆年陸月。 ③其他上訴駁回（沒收部分） ３ 齊秀月 110年4月29日下午1時52分後某時許 上址住處 劉耿斌於110年4月29日下午1時52分許，以本案行動電話，與齊秀月所持用門號0000000000號行動電話聯繫買賣交易毒品事宜後（對話內容詳如附表二編號３所示），由劉耿斌於左列時、地販賣交付甲基安非他命1包與齊秀月，惟賒帳500元。 110年度偵字第5759、6423、6886號起訴書附表一編號3 原審判決： 劉耿斌販賣第二級毒品，處有期徒刑拾年參月。扣案如附表三編號７所示之物沒收。       本院判決： ①原判決關於罪刑部分撤銷。 ②劉耿斌販賣第二級毒品，處有期徒刑肆年陸月。 ③其他上訴駁回（沒收部分） ４ 陳雅玲 110年7月20日上午10時52分後某時許（起訴書附表一編號５誤載為下午2時20分許，本院逕予更正） 上址住處 劉耿斌於110年7月20日上午10時52分許，以本案行動電話，與陳雅玲所持用門號0000000000號行動電話（為齊秀月所有之行動電話）聯繫交易毒品事宜後（對話內容詳如附表二編號４①所示，雙方就毒品交易尚未達意思合致之程度），陳雅玲前往劉耿斌上址住處，由劉耿斌於左列時、地無償轉讓甲基安非他命與陳雅玲施用（未達法定應加重其刑之數量）。 110年度偵字第5759、6423、6886號起訴書附表一編號5 原審判決： 劉耿斌明知為禁藥而轉讓，處有期徒刑柒月。       本院判決： ①原判決撤銷。 ②劉耿斌明知為禁藥而轉讓，處有期徒刑肆月。  ５ 葉衣惠 110年3月中旬晚間8時許 上址住處 王淑惠於110年3月中旬某時許，先與葉衣惠聯繫見面後，王淑惠基於幫助葉衣惠施用甲基安非他命之犯意，騎車搭載葉衣惠前往左列地點，由劉耿斌於左列時間、地點，販賣交付甲基安非他命1包與葉衣惠，惟賒欠價金3,000元。嗣劉耿斌遲未收得價金，乃委請王淑惠聯繫葉衣惠催討價金，王淑惠乃於110年4月11日下午3時4分許，由王淑惠持用不詳廠牌行動電話（搭配門號0000000000號SIM卡1張）與葉衣惠聯繫交付價金事宜（對話內容詳如附表二編號５所示），葉衣惠口頭上允諾付款，但迄今仍未給付3,000元與劉耿斌，王淑惠以此方式幫助葉衣惠施用第二級毒品甲基安非他命（王淑惠涉犯幫助施用第二級毒品犯行部分，由原審另行審結）。 110年度偵字第5759、6423、6886號起訴書附表一編號6 原審判決 劉耿斌販賣第二級毒品，處有期徒刑拾年伍月。       本院判決： ①原判決撤銷。 ②劉耿斌販賣第二級毒品，處有期徒刑肆年捌月。  ６ 呂鏘財、王淑惠  110年3月15日晚間9時許 上址住處 王淑惠騎車搭載呂鏘財前往本案住處，由劉耿斌於左列時間、地點無償轉讓甲基安非他命與呂鏘財、王淑惠施用（未達法定應加重其刑之數量）。 110年度偵字第5759、6423、6886號起訴書附表一編號9 原審判決： 劉耿斌明知為禁藥而轉讓，處有期徒刑柒月。       本院判決： ①原判決撤銷。 ②劉耿斌明知為禁藥而轉讓，處有期徒刑肆月。   

附表二：被告劉耿斌之通訊監察譯文
編號  時      間     通 訊 監 察 譯 文 內 容   備      考  １ ①110年7月24日下午1時14分26秒  A ：0000000000（劉耿斌）【發話】 B ：0000000000（程晋德）【受話】 C ：甲○○ ⑴佐證附表一編號１之犯罪事實。 ⑵通訊監察譯文出處：偵5759卷㈠第27頁至第28頁。 ⑶本院110年度聲監續字第626號通訊監察書（見偵6886卷㈡第135頁至第136頁）。    B ：喂。 C ：喂，你等一下喔。 C與A說話：阿德啦。 B ：阿好我過去。   ②110年7月25日下午5時21分0秒 A ：0000000000（劉耿斌）【發話】 B ：0000000000（程晋德）【受話】 C ：甲○○    C ：喂。 B ：喂你過來阿。 C ：喔好。 B ：你過來ㄌ一ㄤ一下...ㄌ一ㄤ我     就知道，我有聽到我就開門看了     。 C ：喔好。   ③110年7月25日下午5時34分15秒 A ：0000000000（劉耿斌）【發話】 B ：0000000000（程晋德）【受話】 C ：甲○○    未接通   ２ 110年8月3日晚間8時46分44秒 A ：0000000000（劉耿斌）【受話】 B ：0000000000（程晋德）【發話】 C ：甲○○ ⑴佐證附表一編號２之犯罪事實。 ⑵通訊監察譯文出處：偵5759卷㈠第28頁。 ⑶本院110年度聲監續字第626號通訊監察書（見偵6886卷㈡第135頁至第136頁）。   C ：喂。 B ：喂你哥有在那嗎？ C ：有阿。 B ：叫他聽一下。 C ：好。 A ：阿那？ B ：嘿我過去找你好嗎？ A ：好啦。 B ：叫你妹5分鐘樓下等啦。 A ：好啦好啦。   ３ ①110年4月29日下午1時52分56秒 A ：0000000000（劉耿斌）【受話】 B ：0000000000（齊秀月）【發話】 ⑴佐證附表一編號３之犯罪事實。 ⑵通訊監察譯文出處：偵5759卷㈠第30頁至第31頁。 ⑶本院110年度聲監字第199號通訊監察書（見偵6886卷㈡第127頁至第128頁）。 　    A ：喂。 B ：你有在家喔。 A ：有阿。  B ：外面有下雨嗎？ A ：外面有下雨阿。 B ：喔晚一點再過去。啊你身上有方     便嗎？ A ：我現在不方便喔。要晚一點看看     喔。 B ：晚一點喔。晚一點就不用...我 　  跟人家拿就有了阿。 A ：啊我這就...（模糊）。 B ：都沒有？ A ：...（模糊）...好...妳過來看 　  看拉，我也不會說...。 B ：不然我過去再看啦。好嗎？　   ②110年4月29日下午3時1分22秒 A ：0000000000（劉耿斌）【受話】 B ：0000000000（齊秀月）【發話】 C ：甲○○    C ：喂。 B ：我鑰匙在妳桌上沒有拿...妹妹     。 C ：喔好。 B ：啊在我這...在我這...不用不用     ...拍謝拍謝。 C ：喔好。   ４   ①110年7月20日上午10時52分6秒 A ：0000000000（劉耿斌）【發話】 B ：0000000000（齊秀月）【受話】 C ：甲○○ D ：陳雅玲 ⑴佐證附表一編號４之犯罪事實。 ⑵通訊監察譯文出處：偵5759卷㈠第31頁至第33頁。 ⑶本院110年度聲監續字第537號通訊監察書（見偵6886卷㈡第131頁至第132頁）。 　    B ：喂。 A ：喂，阿月，妹仔妳幫我問她那天     腳踏車要給她騎她有騎？ B ：沒有阿。 A ：沒有喔。 B ：她說你又沒說要給她騎。 A ：蛤？ B ：她說你沒有說要給她騎。 A ：我說要給她騎，後來沒有氣阿。 B ：你等一下她要跟你說電話。 A ：嘿阿那？ B ：她要跟你說電話，等一下我把電     話拿給她。 換陳雅玲接電話。 D ：喂斌哥你人在哪？ A ：在家。 D ：在家？？幹你娘你在裝笑唯嗎？ A ：我在裝孝維？ D ：我在外面等妳整身汗，你在外面     舒適到...。 A ：...（模糊）。 D ：阿你有空嗎？ A ：要幹嘛？ D ：說重點...。 A ：重點呢？ D ：重點是...你先借我1000好嗎？ A ：...（保持沉默） D ：聽得懂嗎？ A ：我不會說欸。 D ：不要用說的...。 A ：嘿阿。 D ：這樣就好了啦...拜託欸。 A ：不要用說的欸...。 D ：蛤？ A ：沒辦法啦。 D ：我在等到整身汗...沒辦法？ A ：沒辦法沒辦法。 D ：啊你沒辦法誰有辦法？ A ：我沒辦法就是沒辦法啦。 D ：你聽得懂我在說甚麼嗎？ A ：我知道阿...問題...好啦好拉見     面在說啦。好嗎？我不知道你在     說甚麼...。 D ：見面在說？ A ：嘿。   ②110年7月20日中午12時45分17秒      A ：0000000000（劉耿斌）【受話】 B ：0000000000（齊秀月）【發話】 C ：甲○○    C ：喂。 B ：妹妹妳把電話給雅玲。 C ：喔。 D ：阿那？ B ：喂。 D ：阿那？ B ：他說叫妳快一點，再樓下等他來     。 D ：好啦。   ③110年7月20日下午2時16分51秒    A ：0000000000（劉耿斌）【發話】 B ：0000000000（齊秀月）【受話】 C ：甲○○    A ：喂你好甚麼事？ B ：你有在家嗎？ A ：有阿。 B ：我在外面你開門一下。 A ：外面？   ５ 110年4月11日下午3時4分45秒 A ：0000000000（王淑惠）【發話】 B ：0000000000（葉衣惠）【受話】 C ：劉耿斌 ⑴佐證附表一編號５之犯罪事實。 ⑵通訊監察譯文出處：偵5759卷㈡第125頁至第127頁。 ⑶本院110年度聲監續字第321號通訊監察書（見偵6886卷㈡第119頁至第120頁）。 　 　 　    B ：喂。 A ：姐阿。 B ：嘿。 A ：我過去找妳領錢。啊你說上一次     那個...不能聽那個阿...齁。 B ：那個不能聽...等我出院你     在...。 A ：好沒關係...我過去...妳老芋仔 　  真的走了齁。 B ：走了。 A ：嘿我過去找妳領錢。妳給斌哥先     清...清...清那個...那天叫300     0的。 B ：我有跟斌哥說等我出院請錢下來     才...我有跟斌哥說了。 A ：妳有跟斌哥說了？ B ：有...我有跟他說阿，等我請錢     下來才有阿，沒有出院怎麼請錢     ？ 背景音 C（劉耿斌）：看怎樣啊？ A ：他說現在...。 背景音 A ：你先跟他說...。 C ：妳跟他說阿，看怎樣...。 A ：他說現在看怎樣？ B ：妳也等我出院，才有辦法請錢下     來。啊就身上沒帶甚麼錢。 A ：啊妳卡沒在身上喔。 B ：沒有啦妳空去喔？都沒有啦。 A ：欸妳老芋仔真的告我欸。管區貼     一張紙這樣。 B ：恩。 A ：妳叫他拜託一下好嗎？ B ：恩。 A ：欸妳15不是有甚麼...。 B ：現在15了喔？ A ：我知道啦，妳15有一條甚麼...     甚麼殘障甚麼？ B ：對啦。 A ：補助下來啦。 B ：對阿，就還沒到，我就跟妳說還     在住院欽。 A ：住幾天？ B ：我就跟妳說我手術，住3-4天，     就妳打電話那天我就入院了。 A ：禮拜五嗎？ B ：禮拜五入院的。 A ：沒有啦，要跟人說清楚，不然斌     哥當我黑白講。 B ：有啦我就有跟他說，說等我出院 　  。 A ：啊所以卡不在你這？ B ：沒有啦。 A ：嘿。 B ：沒有啦，沒有...我來醫院就沒 　  帶甚麼...帶一些東西、衣物而 　  已，做手術可以帶甚麼？ A ：恩。 B ：我有跟斌哥說。 A ：妳有跟斌哥說？阿...。 B ：有啦，我...（模糊 ）。 A ：阿甚麼時候回來？ B ：後天啦。 A ：後天喔。 B ：恩。 A ：後天確定要給人家清欸。 B ：嘿啦，妳也要讓我出院辦好欸。 A ：嘿。 B ：後天後天出院。 A ：不要讓我漏氣喔。 B ：好啦好啦。 A ：好，妳說50多少？ B ：50401。 A ：好啦好好。 B ：好啦。   ６  110年3月16日晚間11時35分   A ：0000000000（王淑惠）【受話】 B ：0000000000（劉耿斌）【發話】 ⑴佐證附表一編號６之犯罪事實。 ⑵通訊監察譯文出處：偵5759卷㈡第131頁。 ⑶本院110年度聲監字第96號通訊監察書（見偵6886卷㈡第117頁至第118頁）。     B ：我在試看看我的電話會不會通     啦。 A ：你在試電話會不會通喔？  B ：嘿阿。  A ：你誰啊？  B ：我阿斌啦。 A ：喔，我剛剛才從三哥那邊離開。 B ：齁，這樣喔。 A ：他跟我說，等等再過去他那邊一     下，他女兒，他要跟他女兒拿房     租。 B ：這麼好喔？ A ：要收房租阿，房租今天算是…     他今天收，他在等他女兒，他女     兒在收的。 B ：齁。 A ：嘿，收一收會過去，會，昨天那     個會拿去給你啦。 B ：喔，好啦。 A ：嘿啦。 B ：好。  

附表三：被告劉耿斌之扣案物
編號 扣案物品名稱 數量 備註  １ 甲基安非他命（含包裝袋1只，檢品編號B0000000） 1包 ①送驗淨重0.2045公克，驗餘淨重0.1170公克（見偵5759卷㈡第323頁之衛生福利部草屯療養院110年8月11日草療鑑字第1100800183號鑑驗書）。 ②雲林縣警察局扣押物品目錄表（見偵5759卷㈠第45頁）。  ２ 甲基安非他命（含包裝袋1只，檢品編號B0000000） 1包 ①送驗淨重0.0416公克，驗餘淨重0.213公克（見偵5759卷㈡第323頁之衛生福利部草屯療養院110年8月11日草療鑑字第1100800183號鑑驗書）。 ②雲林縣警察局扣押物品目錄表（見偵5759卷㈠第45頁）。  ３ 甲基安非他命（含包裝袋1只，檢品編號B0000000）  1包 ①取樣自上列檢品編號B0000000至B0000000。 ②送驗淨重0.2461公克，驗餘淨重   0.1383公克，純度78.2％，純質 　淨重0.1925公克（見偵5759卷㈡第325頁之衛生福利部草屯療養院110年8月27日草療鑑字第1100800184號鑑驗書）。  ４ 安非他命吸食器（已使用過） 1組 ①被告劉耿斌所有。 ②雲林縣警察局扣押物品目錄表（見偵5759卷㈠第45頁）。  ５ 安非他命吸食器（已使用過） 1組 ①被告劉耿斌所有。 ②雲林縣警察局扣押物品目錄表（見偵5759卷㈠第45頁）。  ６ ASUS廠牌行動電話（搭配門號0000000000號SIM卡1張） 1支 ①被告劉耿斌所有。 ②雲林縣警察局扣押物品目錄表（見偵5759卷㈠第45頁）。  ７ HTC廠牌行動電話（搭配門號0000000000號SIM卡1張） 1支 ①證人甲○○所有。 ②雲林縣警察局扣押物品目錄表（見偵5759卷㈠第93頁）。